---
title: "08-09BrierScore_Training-Test"
output: html_document
date: "2024-10-21"
---

进行生存分析，探究模型预测得分（`RF16_prob`/`RF11_prob`）与生存状态的关系
**读取数据**：
```{r}
library("pec");
library("survival");
data_training <- read.table("../pycharm/data/Training_RF_Prob.txt", header = T, sep = '\t');
data_test <- read.table("../pycharm/data/Test_RF_Prob.txt", header = T, sep = '\t');
```
**计算Brier score并绘制Prediction error curves图**：
```{r}
brier_score <- function(data, cancer_type = -1){
  if(cancer_type!=-1) data <- data[grep(as.character(cancer_type), data$Cancer_Type), ];
  f1 <- coxph(Surv(OS_Months,OS_Event) ~ RF16_prob, data = data, x = T, y = T);
  f2 <- coxph(Surv(OS_Months,OS_Event) ~ RF11_prob, data = data, x = T, y = T);
  f3 <- coxph(Surv(OS_Months,OS_Event) ~ TMB, data = data, x = T, y = T);
  brier <- pec(
    list("RF16" = f1, "RF11" = f2, "TMB" = f3),
    data = data,
    formula = Surv(OS_Months,OS_Event) ~ 1
  );
  print(brier);
  plot(brier, xlim = c(0, 50));
}
```
- `Surv(OS_Months, OS_Event)`构建了一个生存状态对象（考虑是否死亡和生存时间）
- `coxph`函数根据上面的`生存状态对象`和`各模型预测得分`进行cox分析。在通常的分析中，我们一般是看分析结果的p值，它标识`各模型预测得分`是否影响（或者说“决定”/“可以预测”）`生存状态`，以及影响的程度。但在这里，我们用cox分析结果来计算`Brier score`，来更准确明显地查看模型的预测能力

**训练组**：
```{r}
print("训练组--Pan-cancer：");
brier_score(data_training);
print("训练组--Melanoma：");
brier_score(data_training, 0);
print("训练组--NSCLC：");
brier_score(data_training, 1);
print("训练组--Others：");
brier_score(data_training, 2);
```
**验证组**：
```{r}
print("验证组--Pan-cancer：");
brier_score(data_test);
print("验证组--Melanoma：");
brier_score(data_test, 0);
print("验证组--NSCLC：");
brier_score(data_test, 1);
print("验证组--Others：");
brier_score(data_test, 2);
```
`Reference`：画图函数提供的，使用`marginal  Kaplan-Meier`方法建模进行预测的结果
该图展示了模型对不同生存时间的患者的预测能力，纵坐标`是Brier score`，因此曲线越靠下预测效果越好。可以看到RF16（红色线）对生存状态的预测能力几乎也是最好的

